臺灣高雄地方法院刑事判決　　　　　　　　　　　　　九十一年度易字第二三五號
　　公　訴　人　臺灣高雄地方法院檢察署檢察官
　　被　　　告　甲○○
右列被告因違反家庭暴力防治法案件，經檢察官提起公訴（九十年度偵字第二二九六
六號）及移送併辦（九十一年度偵字第二四五四號），本院判決如左：
    主  文
甲○○連續違反法院依家庭暴力防治法第十三條所為禁止對乙○○實施身體上不法侵
害行為、禁止直接對乙○○為騷擾之聯絡行為之保護令裁定，處有期徒刑肆月，如易
科罰金，以佰元折算壹日。緩刑年。緩刑期內付保護管束。
    事  實
一、甲○○與乙○○係夫妻，二人間具有家庭暴力防治法第三條第一款所規定之家庭
    成員關係。甲○○前因對乙○○實施暴力行為，經臺灣高雄地方法院家事法庭於
    九十年十月三十日，依家庭暴力防治法第十五條、第十三條規定，以九十年度緊
    暫家護字第七七號民事暫時保護令裁定，命甲○○不得對乙○○實施身體或精神
    上不法侵害之行為、不得直接或間接對乙○○為騷擾之聯絡行為，及應遠離乙○
    ○之工作場所即高雄市○○區○○路一五四號環保局小港區隊至少五十公尺。詎
    甲○○於九十年十一月二日收受上開民事暫時保護令，並知悉保護令內容後，竟
    基於違反保護令之概括犯意，先於九十年十二月二日，在二苓菜市場，因買菜問
    題，與乙○○發生口角，將安全帽砸在地上，而對乙○○為直接騷擾行為。繼於
    翌（三）日上午十時許，在唐榮公司門口，因銀行貸款問題，又與乙○○發生口
    角，對乙○○大聲吼叫，並以其所戴之安全帽砸向乙○○頭部，致乙○○受有顏
    面擦傷零點五公分及瘀傷一公分乘以一公分之傷害（傷害部分業據乙○○於本院
    訊問時撤回告訴），而對乙○○實施身體上不法之侵害行為。旋於同日下午四時
    五十分許，其前往乙○○前揭工作場所，再因銀行貸款問題，與乙○○發生爭吵
    ，並將乙○○所戴之安全帽及手機砸在地上，隨後二人至高雄市政府警察局小港
    分局，乙○○大喊救命，甲○○復將其自己所戴之安全帽砸在地上，而對乙○○
    實施直接騷擾行為。嗣臺灣高雄地方法院家事法庭於九十年十二月二十日，依家
    庭暴力防治法規定，以九十年度家護字第一二二八號民事通常保護令裁定，命甲
    ○○不得對乙○○實施身體或精神上不法侵害之行為、不得直接或間接對乙○○
    為騷擾之聯絡行為，及應遠離乙○○之工作場所即高雄市○○區○○路一五四號
    環保局小港區隊至少五十公尺，保護令之有效期間為十月。詎甲○○於九十年十
    二月二十七日收受上開民事暫時保護令，並知悉保護令內容後，復承上開違反保
    護令之概括犯意，於同年月三十日晚上六時五分許，在高雄市○○區○○街一號
    一樓，因細故，高舉手作勢要毆打乙○○，其手肘不慎碰到放置在旁邊之花瓶，
    花瓶掉落後，砸到乙○○，致乙○○受有右手臂擦傷二點五公分乘以零點五公分
    、右手指瘀青之傷害（此部分係移送併辦，前業據乙○○於警訊中撤回告訴），
    違反臺灣高雄地方法院家事法庭所為上開保護令裁定。
二、案經高雄市政府警察局小港分局報請臺灣高雄地方法院檢察署檢察官偵查起訴及
    移送併辦。
    理  由
一、訊據被告甲○○對於其於九十年十二月二日，在二苓菜市場，因買菜問題，與告
    訴人發生爭執，其將安全帽砸在地上，及於翌（三）日上午十時許，在唐榮公司
    門口，與告訴人乙○○發生爭吵；又於同日下午四時五十分許，前往告訴人位於
    高雄市○○區○○路一五四號環保局小港區隊之工作場所，與告訴人發生爭吵，
    並將告訴人所戴之安全帽及手機砸在地上，旋與告訴人至高雄市政府警察局小港
    分局，其又將自己所戴之安全帽砸在地上；於同年月三十日晚上六時五分許，在
    高雄市○○區○○街一號一樓，因舉手作勢要打告訴人，其手肘不慎碰到放置在
    旁邊之花瓶，花瓶掉落之事實固不否認，惟矢口否認有何違反保護令之犯行，並
    辯稱：伊沒有收到九十度家護字第一二二八號民事通常保護令裁定，九十年十二
    月三日上午在唐榮公司門口，因告訴人拿椅子要打伊，伊用手阻擋，碰到安全帽
    ，安全帽掉落，不知安全帽有無砸到告訴人云云。
二、經查：
（一）被告與告訴人係夫妻關係，被告前因對告訴人施以不法之身體上侵害，經本院
      家事法庭於九十年十月三十日裁定核發民事暫時保護令，命被告不得對被害人
      實施身體或精神上不法侵害之行為、不得直接或間接對被害人為聯絡之騷擾行
      為，及應遠離被害人上開工作處所至少五十公尺，被告於九十年十一月二日收
      受上開民事暫時保護令，而知悉保護令之內容，嗣本院家事法庭再於九十年十
      二月二十日，以九十年度家護字第一二二八號民事通常保護令裁定，命被告不
      得對告訴人實施身體或精神上不法侵害之行為、不得直接或間接對乙○○為騷
      擾之聯絡行為，及應遠離告訴人上開工作場所至少五十公尺，該保護令有效期
      間為十月等情，業據被告供承明確，並經本院依職權調取本院家事法庭九十年
      度緊暫家護字第七七號緊急暫時保護令、九十年度家護字第一二二八號民事通
      常保護令卷宗核閱屬實，且有該等保護令裁定、送達證書及高雄市政府警察局
      小港分局保護令執行紀錄表各二份在卷可憑，堪以採認。
（二）被告於九十年十二月二日，在二苓菜市場，因買菜問題，與告訴人發生口角，
      憤而將安全帽砸在地上；又於同年月三日下午四時五十分許，前往告訴人位於
      高雄市○○區○○路一五四號環保局小港區隊之工作場所，與告訴人發生爭吵
      ，對告訴人大聲叫囂，並將告訴人所戴之安全帽及手機砸在地上，旋與告訴人
      至高雄市政府警察局小港分局，將自己所戴之安全帽砸在地上；再於同年月三
      十日晚上六時五分許，在高雄市○○區○○街一號一樓，因舉手作勢要打告訴
      人，其手肘碰到放置在旁邊之花瓶，花瓶掉落等事實，業據被告自白明確，核
      與告訴人乙○○指訴情節大致相符，且告訴人九十年十二月三十日被花瓶砸到
      後受有如事實欄所示之傷害一節，並有高雄市立小港醫院九十年十二月三十日
      出具之受理家庭暴力事件驗傷診斷書一紙在卷可稽，被告自白與事實相符，足
      以認定。
（三）被告於九十年十二月三日上午十時許，在唐榮公司門口，因銀行貸款問題，與
      告訴人發生口角，並以其所戴之安全帽砸向告訴人頭部，致告訴人受有如事實
      欄所示之傷害一節，迭據告訴人指訴無訛，並有高雄市立小港醫院九十年十二
      月三日出具之受理家庭暴力事件驗傷診斷書一紙在卷可稽，而告訴人為被告之
      妻，在事後表示原諒被告，並撤回告訴之情形下，仍堅詞指稱被告確有上開砸
      安全帽之事不移等情以觀，足認告訴人之指訴應非子虛，而可憑信，再佐以被
      告在上開時、地，確有與告訴人發生爭吵，且當時伊確實很生氣等情，業據被
      告供承明確，足認被告確有在上揭時、地，以安全帽砸告訴人，致告訴人受傷
      甚明。
（四）被告雖辯稱：伊沒有收到九十度家護字第一二二八號民事通常保護令裁定，九
      十年十二月三日上午在唐榮公司門口，因告訴人拿椅子要打伊，伊用手阻擋，
      碰到安全帽，安全帽掉落，不知安全帽有無砸到告訴人云云。然（１）九十度
      家護字第一二二八號民事通常保護令裁定確於九十年時二月二十七日送達交由
      被告收受一節，有卷附送達回證一紙可憑，被告徒以上開情詞置辯，委不足採
      。（２）被告就告訴人於九十年十二月三日上午十時許，在唐榮公司門口所受
      之傷害一節，先係辯稱：安全帽是自己掉下去云云（九十一年三月二十五日訊
      問筆錄參照）；旋又改稱：當時是告訴人拿塑膠椅子要砸伊，伊拿安全帽去擋
      ，告訴人所受的傷害是她自己不小心碰到店家的攤位所造成的云云（九十一年
      九月十六日訊問筆錄參照）；嗣又改稱：伊用手擋，把安全帽碰下去，伊不知
      道有無砸到告訴人云云（九十一年十月十四日訊問筆錄參照）；末又改稱：告
      訴人要拿椅子砸伊，伊用手去擋，安全帽就掉下去云云（九十一年十月三十一
      日訊問筆錄參照），被告前後辯詞顯然有異，所辯實不足採信。綜上所述，被
      告違反保護令之犯行罪證明確，應依法論科。
三、被告係告訴人所聲請依家庭暴力防治法核發保護令之相對人，其於收受保護令後
    ，違反法院依該法第十三條第二項第一款、第二款所為禁止對告訴人實施身體上
    不法侵害行為及禁止直接對告訴人為騷擾之聯絡行為之裁定，核被告所為，係犯
    家庭暴力防治法第五十條第一款、第二款之違反保護令罪。被告於九十年十二月
    三日下午四時五十分許，前往告訴人之工作場所，並對告訴人實施精神上不法侵
    害之行為，雖同時違反家庭暴力防治法第五十條第二款、第四款之規定，惟其既
    僅違反同一保護令禁止裁定，並依同條項加以處罰，在法律價上，自應包括論以
    實質上一罪處斷。又被告於九十年十二月三日上午十時許，在唐榮公司門口，對
    告訴人大聲吼叫，並以其所戴之安全帽砸向告訴人頭部，致告訴人受傷之行為，
    係於時間、地點均密接之情形，就同一犯罪構成要件，本單一犯意接續進行，為
    接續犯。被告前後數次犯行，時間緊接，所犯罪名相同，顯係基於概括犯意為之
    ，應依刑法第五十六條連續犯之規定，論以情節較重即被告在九十年十二月三日
    上午十時許，在唐榮公司門口所犯之違反法院所為禁止對告訴人實施身體上不法
    之侵害行為及禁止直接對告訴人為騷擾之聯絡行為之保護令裁定一罪，並依法加
    重其刑。又被告於九十年十二月二日，在二苓菜市場，將安全帽砸在地上之行為
    ，雖未據起訴，然與前開起訴部分有連續犯之裁判上一罪關係，依審判不可分原
    則，本院自得加以審理。爰審酌被告無視於保護令之內容，一再對告訴人實施精
    神上暴力行為，並出手傷害告訴人，致告訴人身體受傷，惡性非輕，本不宜輕判
    ，惟念及被告犯罪後，坦承大部分犯行，且告訴人已表示願意原諒被告等一切情
    狀，量處如主文所示之刑，並諭知易科罰金之折算標準。又被告前未曾受有期徒
    刑以上刑之宣告，有臺灣高等法院被告全國前案紀錄表附卷可憑，其因一時失慮
    ，致觸犯本案犯行，其事後坦承大部分罪行，尚有悔意，經此教訓，自當知警惕
    而無再犯之虞，本院綜核各情，認前開對其所宣告之刑，以暫不執行為適當，爰
    併宣告緩刑三年，以啟自新。另被告屢因一時氣憤而違反上開保護令裁定，為免
    被告再因一時失慮而罹章觸法，併依家庭暴力防治法第三十條第一項之規定，宣
    告緩刑期內交付保護管束。
四、按告訴乃論之罪，告訴人於第一審辯論終結前得撤回其告訴。又告訴經撤回者，
    應諭知不受理之判決，刑事訴訟法第二百三十八條第一項、第三百零三條第三款
    分別定有明文。又刑法第二百七十七條第一項之罪，依同法第二百八十七條本文
    之規定，為告訴乃論之罪。公訴意旨認被告涉有刑法第二百七十七條第一項之普
    通傷害罪嫌，惟本件傷害部分，業據告訴人於本院審理撤回告訴，而此部分與前
    開起訴有罪之違反保護令罪部分，有想像競合犯之裁判上一罪關係，爰不另為不
    受理判決之諭知。公訴人認被告所犯上開二罪，犯意各別，行為互異，應分論併
    罰，容有誤會，附此敘明。
據上論斷，應依刑事訴訟法第二百九十九條第一項前段，家庭暴力防治法第五十條第
二款、第四款、第三十條第一項，刑法第十一條前段、第五十六條、第四十一條第一
項前段、第七十四條第一款，罰金罰鍰提高標準條例第二條，判決如主文。
本案經檢察官蕭宇誠到庭執行職務
中      華      民      國      九十一      年    十一    月    十四    日
                                   臺灣高雄地方法院刑事第六庭
                                       審判長法官  李政庭
                                             法官  洪榮家
                                             法官  蘇雅慧
右正本證明與原本無異。
如不服本判決，應於判決送達後十日內，向本院提出上訴狀。
                                           書記官  林誠桂
中      華      民      國      九十一      年    十一    月   十四    日
附錄本案論罪科刑法條
家庭暴力防治法第五十條
違反法院依第十三條、第十五條所為之下列裁定者，為本法所稱之違反保護令罪，處
三年以下有期徒刑、拘役或科或併科新台幣十萬元以下罰金︰
一、禁止實施家庭暴力行為。
二、禁止直接或間接騷擾、接觸、通話或其他連絡行為。
三、命遷出住居所。
四、遠離住居所、工作場所、學校或其他特定場所。
五、命完成加害人處遇計畫：戒癮治療、精神治療、心理輔導或其他治療、輔導。
